臺灣臺中地方法院刑事判決
110年度訴字第639號
公  訴  人  臺灣臺中地方檢察署檢察官
被      告  乙○○（原名張○元）




選任辯護人  黃錦郎律師
上列被告因妨害風化案件，經檢察官提起公訴（110年度偵字第5
086號）後，聲請改依協商程序而為判決，本院判決如下：
    主    文
乙○○共同犯圖利媒介性交罪，處有期徒刑貳月，如易科罰金，以
新臺幣壹仟元折算壹日。緩刑貳年，並應於本判決確定之日起陸
個月內向公庫支付新臺幣肆萬元。
未扣案犯罪所得新臺幣伍佰元沒收，於全部或一部不能沒收或不
宜執行沒收時，追徵其價額。
    犯罪事實及理由
一、本案之犯罪事實及證據，除刪除關於「容留」之記載，並就
    「Kobayashi Pakkawrun」之記載，均更正為「Kobayashi P
    akkawarun」，證據部分補充「被告乙○○於本院審理時之自
    白」外，其餘均引用檢察官起訴書之記載（如附件）。
二、本件被告於本院審理時就被訴之犯罪事實認罪，經檢察官與
    被告於審判外達成協商之合意，其合意內容如主文所示；且
    查上開協商合意並無刑事訴訟法第455條之4第1項所列情形
    之一，檢察官聲請改依協商程序為判決，爰不經言詞辯論，
    於協商合意範圍內為協商判決。
三、應適用之法條：刑事訴訟法第455條之2第1項第1款、第455
    條之4第2項、第455條之8、第454條第2項，刑法第231條第1
    項、第28條、第41條第1項前段、第38條之1第1項前段、第3
    項、第74條第1項第1款、第2項第4款，刑法施行法第1條之1
    第1項。
四、協商判決除有刑事訴訟法第455條之4第1項第1款於訊問程序
    終結前，被告撤銷協商合意或檢察官撤回協商聲請者；第2
    款被告協商之意思非出於自由意志者；第4款被告所犯之罪
    非第455條之2第1項所得以協商判決者；第6款被告有其他較
    重之裁判上一罪之犯罪事實者；第7款法院認應諭知免刑或
    免訴、不受理者情形之一及違反同條第2項「法院應於協商
    合意範圍內為判決；法院為協商判決所科之刑，以宣告緩刑
    、2年以下有期徒刑、拘役或罰金為限。」之規定外，均不
    得上訴。
五、如不服本判決，且有上開可得上訴情形，應於收受判決送達
    之日起20日內，向本院提出上訴書狀（應敘述具體理由並附
    繕本），上訴於第二審法院；上訴書狀如未敘述理由，應於
    上訴期間屆滿後20日內補提理由書於本院。
本案經檢察官郭明嵐提起公訴，檢察官林岳賢到庭執行職務。
中　　華　　民　　國　　110 　年　　12　　月　　9 　　日
               刑事第十二庭 審判長法  官  廖慧娟
                                  法  官  張意鈞
                                  法  官  何紹輔
以上正本證明與原本無異。
　　　                            書記官  林政佑
中　　華　　民　　國　　110 　年　　12　　月　　10　　日
【附錄本案論罪科刑法條】
中華民國刑法第231條
（圖利使人為性交或猥褻罪）
意圖使男女與他人為性交或猥褻之行為，而引誘、容留或媒介以
營利者，處 5 年以下有期徒刑，得併科 10 萬元以下罰金。以
詐術犯之者，亦同。
公務員包庇他人犯前項之罪者，依前項之規定加重其刑至二分之
一。

【附件】 
臺灣臺中地方檢察署檢察官起訴書
                                     110年度偵字第5086號
　　被      告  李○宸　男　36歲（民國00年00月00日生）
　　　　　　　　　　　　住新北市○○區○○街0段000巷00號
　　　　　　　　　　　　9樓
　　　　　　　　　　　　國民身分證統一編號：Z000000000號
　　　　　　　　丙○○　男　27歲（民國00年00月00日生）
　　　　　　　　　　　　住臺中市○○區○○路0段000號
　　　　　　　　　　　　居臺中市○區○○○路0000號20樓之
　　　　　　　　　　　　1
　　　　　　　　　　　　國民身分證統一編號：Z000000000號
　　　　　　　　張○元　男　35歲（民國00年0月00日生）
　　　　　　　　　　　　住臺中市○○區○○路00號
　　　　　　　　　　　　居臺中市○○區○○路○○巷00號
　　　　　　　　　　　　國民身分證統一編號：Z000000000號
上列被告等因妨害風化案件，業經偵查終結，認應提起公訴，茲
將犯罪事實及證據並所犯法條分敘如下：
　　　　犯罪事實
一、李○宸、丙○○、張○元與陳○廷、汪○如（業經判決確定）均為
    應召站成員，共同基於意圖使女子與他人為性交易而媒介、
    容留以營利之犯意聯絡，自民國109年5月間起，由陳弈廷承
    租臺中市○區○○路000號7樓C，作為媒介性交易之應召站據點
    ，陳○廷即以每月薪資新臺幣（下同）3萬至3萬5000元聘僱
    李○宸、丙○○等人在其內任職，由李○宸以LINE通訊軟體與男
    客及真實姓名年籍不詳、配合招募應召女子之人（下稱經紀
    ）聯絡，丙○○則負責為應召女子安排班表，並通知應召女子
    即泰國籍女子Kobayashi Pakkawrun等人至指定地點，從事
    為男客生殖器插入應召女子之生殖器直至射精為止之俗稱「
    全套」之性交易行為；計價方式係1節30分鐘，收費至少2,5
    00元，抑或1節50分鐘，收費至少3,000元，由應召女子抽成
    約1,000元。嗣應召女子與男客完成性交易後，應召女子將
    所得交予經紀，復由經紀將陳○廷得抽成部分匯款至陳○廷指
    定之帳戶內。張○元擔任載送應召站小姐，前往各旅館進行
    對價關係性交易之司機（俗稱馬夫），其於109年10月6日13
    時58分許，駕駛車牌號碼000-0000號自小客車，載送泰國籍
    女子Kobayashi Pakkawrun前往臺中市○○區○○○街000巷00號
    之和風新天地汽車旅館303號房，與男客林○聰進行性交易，
    並從Kobayashi Pakkawrun獲取500元之報酬。嗣經警於109
    年10月6日下午2時13分許，持臺灣臺北地方法院核發之搜索
    票，前往上揭位在臺中市○區○○路000號7樓C之辦公室執行搜
    索，當場查獲正在操作電腦以媒介男客與小姐進行性交易之
    陳○廷、汪○如，經警就現場扣案之電腦進行數位鑑識，於10
    9年10月6日下午6時8分許，前往上述汽車旅館查獲泰國籍女
    子Kobayashi Pakkawrun與男客進行性交易，因而循線查悉
    上情。
二、案經臺中市政府警察局第三分局報告偵辦。
　　　　證據並所犯法條
一、證據清單及待證事實
編號 證據名稱 待證事實 1 被告李○宸、丙○○之自白。 坦承上開犯罪事實。 2 被告張○元之供述。 否認涉有妨害風化犯行，辯稱：伊載送泰國籍女子Kobayashi  Pakkawrun去該汽車旅館，不知道她要從事性交易，因為Kobayashi  Pakkawrun不方便，伊才會出名幫她開房間，伊載她去過這間旅館3次，伊是要追求她等語   3 證人Kobayashi  Pakkawrun、黃○嘉、林○聰、陳○益、白○欣、王○弘、蕭○晨、陳○綸、詹○揚及蔡○翰等於警詢時之證述。 上開犯罪事實。 4 臺中市政府警察局第三分局偵查報告書、臺灣臺北地方法院搜索票、臺中市政府警察局第三分局東區分駐所搜索扣押筆錄、扣押物品目錄表、自願受搜索同意書、臺中市○區○○路000號7樓C 現場圖、搜索現場照片、被告陳○廷及汪○如等人使用電腦內數位資料蒐證照片、房屋租賃契約書、Kobayashi  Pakkawrun持用手機內對話紀錄翻拍照片、入境個別查詢列印資等。 上開犯罪事實。 5 和風汽車旅館帳單明細表及BBG-7872號車輛詳細資料報表。 證明被告張○元駕車載送泰國籍女子Kobayashi Pakkawrun前往汽車旅館與男客進行性交易之事實。 
二、核被告李○宸、丙○○及張乃元所為，均係犯刑法第231條第1
    項之意圖使女子與男子為性交之行為而媒介以營利罪嫌。被
    告彼此間與陳○廷、汪○如及其他年籍不詳之成年應召站業者
    、經紀之間，就上開犯行，有犯意聯絡與行為分擔，請論以
    共同正犯。被告等之犯罪所得，請依刑法第38條之1第1項、
    第3項規定宣告沒收，於全部或一部不能沒收或不宜執行沒
    收時追徵其價額。
三、依刑事訴訟法第251條第1項提起公訴。
　　此　致
臺灣臺中地方法院
中　　華　　民　　國　 110　　年　　3　　月　　 8　　日
　　　　　　　　　　　　　　　檢　察　官　郭明嵐